# BENJAMIN Jeannerot

# DEVELOPPEUR WEB

## RESUMÉ

Je suis développeur **WEB**, Doté d'une première vie de manager dans une grande entreprise de restauration qui m'a doté d'une solide **résistance à la pression** et de fiabilité dans le **respect des objectifs** de l'entreprise.

Passionné par l'apprentissage des dernières technologies, curieux et enthousiaste, je suis prêt à mettre en pratique mes connaissances techniques et mon expérience dans un partenariat enrichissant.
Rencontrons-nous!

## CONTACT

Email: benjamin.jeannerot@gmail.com

Tel: 06 40 15 70 99 Dom: 91300 MASSY Mon LinkedIn Mon Whire Mon Site Web

# COMPÉTENCES

- -HTML, CSS
- -Javascript et DOM
- -Angular
- -React-native
- -NodeJs ExpressJS
- -BootStrap
- -MongoDB,
- -AJAX : méthode Asynchrone
- -GIT: outils de productivité
- -JQuery et JQuery UI

## CENTRES D'INTERÊT

- -Romans Univers étendu Star-Wars
- -Pratique hebdomadaire du sport en salle de fitness



## **EXPÉRIENCES**

#### Développeur web - mobile

Protocole d'application pratique fin de formation CSEC Air France | Fév 2022 - jui 2022

- -Mise en place de l'**environnement de développement** React-native sous Android Studio
- -Développement de la fonctionnalité FAQ de l'application mobile du CSEC Air France

#### Référence:

Jean-Sébastien DANGLADE
Email:jean-sebastien.danglade@csecaf.fi
Tel: 06 61 99 27 33

#### **Directeur de Restaurant**

Arpège by ELIOR | Déc 2006 - Oct 2021

- -Réalisation des objectifs budgétaires
- -Supervision de 15 à 20 employés
- -Développement du **relationnel client** : I**nterlocuteur privilégié** de plusieurs clients prestigieux (Hermès, Groupe L'Express, Carrefour, Pernod Ricard, Humanis).
- -Management d'équipes pluridisciplinaires

#### FORMATIONS

#### **Développeur Full Stack JavaScript**

IFOCOP \_ PARIS 11 : Octobre 2021 - Juin-2022

Titre RNCP niveau 6 (Bac+3/4)

- -Développement d'un site web statique (Front-end)
- -Création d'un site web et mobile Front en JS
- -Développement d'un site web dynamique (back-end)
- -Création d'applications web et mobiles Back-end JS
- -Développement d'un réseau social en projet pédagogique

#### Licence Management Hôtellerie restauration

Paris Dauphine Université: 09/2004- 06/2005

Licence Professionnelle Management en Hôtellerie restauration

## LANGUES

-Anglais : intermédiaire supérieur (B2)

Food & Beverage Assistant (England)

Rhinefield House Hotel : janv-nov 2006